

# Jair **Rosario** Support industrial App NAFTA L2

O Lopez Mateos 24, Boca del Rio, Ver.

☑ underdevelopsoft@gmail.com

\$\square\$ +52 271-172-42-91

## SOCIAL

in @UnderdevelopSoft

@UnderDevelopSoft

@undervice

#### PERFIL

Hola!, soy Jair, actualmente soy desarollador y brindó soporte a aplicaciones para la compañia Tenaris. Tengo experiencia en aplicaciones Natural/ADABAS, Oralce, Data Stage, Biztalk y .Net Soy autodidacta me gusta programar y aprender nuevas cosas.

#### EDUCACIÓN

Preparatoria

COBAEV 12

2009 - 2012

Técnico superior universitario

UTCV

2013 - 2016

Ingenieria

UTCV

2016-2017

## EXPERIENCIA

Estadias Jurisdicción Sanitaria No. VI Cordoba.

2016-2017

Desarollo y diseño de aplicaciones web para gestion de inventario (Sistema de control de recursos y transporte).

# Allware Solutions

2017-2021

Soporte a aplicaciones Natural/ADABAS, Oralce, Data Stage, Biztalk y .Net. para la empresa Tenaris TAMSA en sus sistemas industriales.

#### NTTDATA

2021-2023

Soporte a aplicaciones Natural/ADABAS, Oralce, Data Stage, Biztalk y .Net. para la empresa Tenaris en sus sistemas industriales asi como la realizacion de proyectos (Problems) (Cambio de compañía por licitacion)

## Sharksia

2023-Actualmente

Soporte a aplicaciones Natural/ADABAS, Oralce, Data Stage, Biztalk y .Net. para la empresa Tenaris en sus sistemas industriales (Cambio de compañia por licitacion)

# HABILIDADES TÉCNICAS

® React
Firebase
□ .Net
PMP PHP
<b>9</b> C++
<sup>©</sup> Oracle

# HABILIDADES PROFESIONALES

🏅 Trabajo en equipo
© Creatividad
■ Autodidacta

# IDIOMAS

• Español • Inglés

# INTERESES

n ≼ ûn €

Musica Viajar Trabajo Juegos